【裁判字號】    89,上訴,3139
【裁判日期】    900120
【裁判案由】    違反藥事法
【裁判全文】
臺灣高等法院刑事判決                          八十九年度上訴字第三一三九號
    上  訴  人  甲○○
    即  被  告
右列被告因違反藥事法案件，不服臺灣桃園地方法院八十九年度訴字第三三八號，中
華民國八十九年七月七日第一審判決（起訴案號：臺灣桃園地方法院檢察署八十九年
度偵字第二一二九號），提起上訴，本院判決如左：
    主  文
原判決撤銷。
甲○○共同輸入禁藥，累犯，處有期徒刑伍月，附表所示禁藥沒收。
    事  實
甲○○於民國八十七年間因妨害家庭案件，經本院判處有期徒刑四月，同年八月廿四
日易科罰金執行完畢。八十九年一月三日下午十一時左右，在泰國曼谷與某一身分不
明之已滿十八歲男子合謀，推由甲○○於同月四日搭機將該男子所有如附表所列禁藥
（其中編號一部分含有經行政院衛生署公告禁止製造、調劑、輸入、輸出、販賣或陳
列之毒害藥品Phentermine成分，其餘部分則為未經該署核准擅自輸入之藥品）夾帶
輸入國境，約定事成後給付甲○○新臺幣三萬元為酬。經內政部警政署航空警察局於
當日下午十時四十分左右在桃園縣中正國際機場入境檢查室查獲，扣押前述共犯男子
所有之禁藥，移送臺灣桃園地方法院檢察署檢察官偵查起訴。
    理  由
一上訴人對於前述與不詳身分男子合謀夾帶輸入附表所示藥物之事實，已於警訊及偵
  審中自白在卷，並有扣案藥品可為佐證。所輸入之藥物中，如附表編號一部分含有
  毒害藥品Phentermine成分，業經行政院衛生署於六十九年十二月八日以衛署藥字
  第三○一一二四號公告禁止使用，其餘藥品經送行政院衛生署鑑定結果，亦不能證
  明曾獲該署核發藥品許可證核准輸入，依藥事法第二十二條第一款、第二款規定均
  為禁藥（見卷附衛署藥字第八九○○四七二八、○八九○○二七八七三號函）。上
  訴人在原審空言辯稱不知所輸入者為禁藥，上訴本院後又具狀翻異前供，聲稱所攜
  藥品係供自用、否認與不詳身分男子共同輸入扣案藥品，但上訴人於查獲當時堅稱
  該藥品非供自己服用（偵字二一二九號卷第十三頁背面），倘係出於合法攜帶自用
  藥品之意思，於入境當時儘可坦然如實陳報，應無須事先私藏夾帶於行李之內、查
  獲後又不即時申明自用之理。所辯情詞，不足以推翻前述對其不利之積極證據。事
  證明確，犯行已可認定。
二上訴人所為，觸犯藥事法第八十二條第一項之罪。其與身分不明之提供藥品男子間
  基於共同犯罪之意思聯絡，推由其中一人下手實施犯行，為同謀共同正犯。又其曾
  八十七年間因妨害家庭案件經本院判處有期徒刑四月，同年八月廿四日易科罰金執
  行完畢，有本院刑案被告全國前案紀錄表在卷可憑，本案係於受有期徒刑執行完畢
  五年內再犯法定本刑為有期徒刑以上罪名，依累犯規定加重其刑。原審據以論罪科
  刑，雖非無見，但誤認就上訴人同時攜帶入境而不含藥品成分之物為禁藥而一併予
  以論科，尚有未洽（詳如後述）。被告上訴否認犯罪雖無可取，但原判決既有可議
  ，仍應撤銷改判。審酌上訴人貪圖一己利益，夾帶禁藥入境，所輸入之劑量為數尚
  非甚多等一切情狀，認宜量處如主文所示之刑。附表所列禁藥為不詳身分共犯男子
  所有供犯罪所用之物，應予沒收。
三公訴意旨另以上訴人於前述犯罪時、地，同時夾帶藍色糖衣錠（打有黑色Ｙ字）一
  八二○公克（實重一八○○公克）、咖啡色糖衣錠二七六○公克（實重二七○○公
  克）入境，指此部分亦涉輸入禁藥罪嫌而請求一併處斷。惟查此二部分糖衣錠早在
  偵查中即經行政院衛生署藥物食品檢驗局檢驗證實不含西藥成分，有卷附檢驗成績
  書之記載足憑（同上偵卷第五頁、第六頁），衛生署前述鑑定函亦未將此部分列判
  斷為公告禁止使用或未經許可擅自輸入之禁藥，檢察官遽行起訴，與卷存證據顯不
  相符，此部分尚難證明上訴人觸犯輸入禁藥罪。但既係依單一輸入行為訴請處斷，
  對於同一起訴事實無從予以割裂裁判，此部分不另諭知無罪。
四被告經合法傳喚，無正當理由不到庭，不待其陳述，逕為判決。
五依刑事訴訟法第三百六十九條第一項前段、第三百七十一條、第三百六十四條、第
  二百九十九條第一項前段，藥事法第八十二條第一項，刑法第十一條前段、第二十
  八條、第四十七條、第三十八條第一項第二款，判決如主文。
本案經檢察官吳國南到庭執行職務
中      華      民      國      九十      年      一      月    二十    日
                              臺灣高等法院刑事第廿三庭
                                  審判長法  官  劉  靜  嫻
                                        法  官  吳      燦
                                        法  官  林  勤  綱
右正本證明與原本無異。
如不服本判決應於收受送達後十日內向本院提出上訴書狀，其未敘述上訴之理由者並
得於提起上訴後十日內向本院補提理由書（均須按他造當事人之人數附繕本）。
                                        書記官  鐘  麗  芳
中      華      民      國      九十      年      二      月     二     日
附  表
┌──┬───────┬────┬───────────────────┐
│編號│  品      名  │重    量│       備                   註        │
├──┼───────┼────┼───────────────────┤
│１  │藍白膠囊      │4000公克│藥事法第二十二條第一款                │
├──┼───────┼────┼───────────────────┤
│２  │青色錠        │1460公克│藥事法第二十二條第二款                │
├──┼───────┼────┼───────────────────┤
│３  │藍色錠        │ 384公克│藥事法第二十二條第二款                │
├──┼───────┼────┼───────────────────┤
│４  │粉紅色錠      │ 894公克│藥事法第二十二條第二款                │
├──┼───────┼────┼───────────────────┤
│５  │白色錠        │ 355公克│藥事法第二十二條第二款                │
├──┼───────┼────┼───────────────────┤
│６  │紫色錠        │1100公克│藥事法第二十二條第二款                │
├──┼───────┼────┼───────────────────┤
│７  │淡青色錠      │1250公克│藥事法第二十二條第二款                │
└──┴───────┴────┴───────────────────┘
附錄本案論罪科刑法條全文：
藥事法第八十二條第一項
製造或輸入偽藥或禁藥者，處七年以下有期徒刑，得併科新臺幣十五萬元以下罰金。


司法院資訊處製作；財團法人民間司法改革基金會備份。
